臺灣高等法院高雄分院刑事判決　　　　96年度上訴字第1922號
上　訴　人
即　被　告　乙○○
上列上訴人因搶奪案件，不服臺灣高雄地方法院96年度訴字第15
37號中華民國96年7 月25日第一審判決（起訴案號：臺灣高雄地
方法院檢察署96年度偵字第1930號），提起上訴，本院判決如下
：
     主  文
上訴駁回。
     事  實
一、乙○○於民國95年12月2 日13時30分許，騎乘車牌號碼不詳
    之黑色重型機車，行經高雄市鹽埕區○○○路106 號前，適
    有甲○○騎乘車牌ZLQ-296 號機車，在高雄市鹽埕區○○○
    路與大智路交岔口處停等紅燈，欲起步行駛之際，乙○○見
    甲○○之機車腳踏板上置有咖啡色米格紋樣式之BURBERRY牌
    皮包1 個，竟意圖為自己不法之所有，驅車靠近甲○○之左
    側，趁甲○○未及防備之際，下手搶奪甲○○所有之皮包（
    內有身分證、汽、機車駕駛執照、機車行車執照、中國信託
    商業銀行漢神卡、合作金庫銀行金融卡、PANTECH 廠牌PG-1
    900 型號之行動電話1 支、SIM 卡1 張、眼鏡、黑色鑰匙包
    、咖啡色LV牌錢包各1 只、銀色筆記本1 本等物），得手後
    隨即急駛機車逃逸。嗣經甲○○報案後，為警調閱上揭甲○
    ○所有行動電話序號之通聯紀錄，發現該行動電話為乙○○
    所使用，始循線查得上情。
二、案經高雄市政府警察局鹽埕分局報請臺灣高雄地方法院檢察
    署檢察官偵查起訴。
    理  由
一、訊據被告乙○○矢口否認有上開搶奪之犯行，辯稱：PANTEC
    H 廠牌PG-1900 型號之行動電話（下稱系爭行動電話）是我
    在高雄市○○區○○路與十全路跳蚤市場以3 千元向綽號「
    阿華」之男子買的，伊沒有行搶云云。惟查：
 (一)、於95年12月2 日13時30分許，被害人甲○○騎乘車牌ZLQ-
     296 號機車，在高雄市鹽埕區○○○路與大智路交岔口處
     停等紅燈，欲起步行駛之際，遭1 名年輕男子頭戴半罩式
     安全帽，騎乘遮蓋車牌號碼之黑色重型機車，趁其不備，
     自其左側搶奪其置於機車腳踏板上之咖啡色米格紋樣式之
     BURBERRY牌皮包（內有身分證、汽、機車駕駛執照、機車
     行車執照、中國信託商業銀行漢神卡、合作金庫銀行金融
     卡、PANTECH 廠牌PG-1900 型號之行動電話1 支、SIM 卡1
     張、眼鏡、黑色鑰匙包、咖啡色LV牌錢包各1 只、銀色筆
     記本1 本等物），得手後隨即急駛機車由五福四路右轉大
     智路左轉大仁路往鼓山方向逃逸。又案發後，被告持用而
     為警查扣之PANTECH 廠牌PG-1900 型號之行動電話1 支（
     內有被害人家中小狗照片）確定係被害人所有等情，業據
     證人即被害人甲○○於警詢、檢察官偵查中及原審審理時
     證稱甚詳在卷（見警卷第5 、6 頁、偵卷第11、12頁、原
     審卷第32至34頁）。又被告於96年12月3 日（即被害人遭
     搶翌日）上午11時21分許起，即持被害人上開遭搶之行動
     電話使用，而為警調閱上揭被害人所有行動電話序號之通
     聯紀錄，發現該行動電話為被告所使用，經警通知被告到
     案後，扣得被害人所有之上揭行動電話等情，亦有通聯調
     閱查詢單（見警卷第24至37頁）、扣押筆錄、扣押物品目
     錄表、贓物認領保管單各1 份（見警卷第8 至12頁、第39
     頁）、手機照片2 張（見警卷第38頁）在卷可稽。
 (二)、被告雖辯稱：PANTECH 廠牌PG-1900 型號之行動電話是我
     在高雄市○○區○○路與十全路跳蚤市場以3 千元向綽號
     「阿華」之男子買的，伊沒有行搶云云。惟查：
   (1)本案經警帶同被告至其所述購買系爭行動電話之處即高雄
     市○○區○○路與十全路口跳蚤市場現場訪查，受訪人蔡
     振忠表示：我約於95年12月初即在此市場販售玩具、小孩
     衣物等，不認識綽號「阿華」之人，也不曾見過我旁邊攤
     販有販售中古手機等語，另受訪人歐慶昌亦表示：我在此
     市場販賣CD、VCD 等有2 、3 個月之久，不認識有綽號「
     阿華」之男子在此販售中古手機等語，有高雄市政府警察
     局鹽埕分局1202專案查訪表2 份及現場訪查照片6 張在卷
     可佐（見警卷第16至23頁），復經被告在警詢中供述上情
     在卷（警卷第3 頁），而被告就綽號「阿華」男子之真實
     姓名及如何聯絡，亦均未能供述（見警卷第1 頁反面），
     復無法提出任何其向「阿華」男子購得系爭行動電話之證
     據，是被告辯稱：系爭手機是向綽號「阿華」之男子購買
     云云，已非可信。
   (2)被告就其於何時購得系爭行動電話，在警詢之初辯稱：約
     於95年12月2 、3 日14至15時許，在高雄市○○區○○路
     與十全路跳蚤市場向綽號「阿華」之男子以新臺幣3000元
     購得云云。嗣經警質疑一般常理購買中古手機時，均會當
     場測試是否可使用，被告則供稱：我於當日15時許有當場
     以0000000000號門號撥打測試等語（見警卷第3 頁反面）
     ，惟經警提示0000000000號門號之通聯紀錄，被告於95年
     12月2 日下午並無任何通聯紀錄，直至95年12月3 日上午
     11時12分1 秒許始有使用系爭行動電話之通聯紀錄（即被
     告所述與上開證據不符），被告則又改口辯稱：應該是在
     95年12月3 日上午11時許購買，並當場以0000000000號門
     號「撥打」0000000000號門號測試云云，在本院又辯稱：
     伊是在12月2 日或3 日中午12時左右向「阿華」購買的，
     係在購買當日下午約2 、3 時，我插入自己的SIM 卡撥打
     測試云云，足見被告就其取得系爭行動電話之時間，或使
     用行動電話撥打測試之時間，先後供述已明顯不一致。又
     觀卷附被告所持用之0000000000號門號之通聯紀錄（見警
     卷第26頁），被告開始使用系爭行動電話之時間係於95 年
     12月3 日上午11時12分01秒，且該第1 通通聯「並非撥打
     」而係「受話」，且直至同日下午1 時56分54秒許之另3
     通通話，亦均係「受話」，是被告上開所辯，與卷附通聯
     紀錄不符，自不足採信。再者，被告於96年12月3 日（即
     被害人遭搶翌日）上午11時21分許起，即持被害人上開遭
     搶之行動電話使用，而為警調閱上揭被害人所有行動電話
     序號之通聯紀錄，發現該行動電話為被告所使用，經警通
     知被告到案後扣得被害人所有之上揭行動電話等情，已如
     前述，而觀被告所持用之0000000000、0000000000號行動
     電話通聯紀錄之基地台位置，可知被告於被害人遭搶時間
     （即95年12月2 日下午1 時30分許）後之95年12月2 日下
     午1 時40分許、1 時56分許，確實出現在犯罪地附近之高
     雄市三民區○○○路與高雄市鼓山區○○○路附近，有通
     聯調閱查詢單在卷可佐（見警卷第32、36頁），亦與被害
     人上揭所述行搶之男子於行搶後，騎乘機車往「鼓山」方
     向逃逸之情相符，復佐以被告就其於95年12月2 日13時以
     後人在何處、做何事，於警詢中供述：我忘記當時在何處
     ，可能在高雄市○○區○○路與十全路跳蚤市場，無人可
     證明等語（見警卷第1 頁反面）。是由上述事證相互佐證
     以觀，自堪認本案行搶被害人之人即係被告無疑，被告上
     開所辯：PANTECH 廠牌PG-1900 型號之行動電話是我在高
     雄市○○區○○路與十全路跳蚤市場向綽號「阿華」之男
     子買的，伊沒有行搶云云，為犯後卸責之詞，不足採信。
 (三)、綜上所述，被告有事實欄所載之犯行，事證明確，其上開
     所辯，為犯後飾卸之詞，不足採信，犯行堪以認定，應依
     法論科。
二、核被告所為，係犯刑法第325 條第1 項搶奪罪。原審因依刑
    法第325 條第1 項之規定，並審酌被告前有違反槍砲彈藥刀
    械管制條例前科，其年輕力壯，不思循正途謀取財富，竟騎
    機車搶奪被害人之財物，其所為不僅嚴重影響社會治安，更
    造成被害人心理上之恐懼，犯後猶飾詞否認犯行，顯見其毫
    無知錯悔改之意及其犯罪之動機、目的、手段、智識程度國
    中畢業、生活狀況等一切情狀，量處被告有期徒刑1 年。又
    以被告犯罪行為時間，係在96年4 月24日以前，核符中華民
    國96年罪犯減刑條例第2 條第1 項第3 款規定，應減其宣告
    刑二分之一，而減其刑為有期徒刑6 月，並諭知易科罰金之
    折算標準。本院認原判決認事用法均無違誤，被告上訴意旨
    仍矢口否認犯罪，並無足取，上訴為無理由，應予駁回。
三、被告經合法傳喚，無正當理由不到庭，爰不待其陳述，逕行
    判決。
據上論斷，應依刑事訴訟法第368條、第371條，判決如主文。
本案經檢察官孫小玲到庭執行職務。
中　　華　　民　　國　　96　　年　　11　　月　　22　　日
                  刑事第一庭    審判長法  官  郭雅美
                                      法  官  張意聰
                                      法  官  莊崑山
以上正本證明與原本無異。
如不服本判決應於收受本判決後10日內向本院提出上訴書狀，其
未敘述上訴理由者，並得於提起上訴後10日內向本院補提理由書
狀（均須按他造當事人之人數附繕本）「切勿逕送上級法院」。
中　　華　　民　　國　　96　　年　　11　　月　　22　　日
　　　　　　　　　　　　　　　　　　　書記官  邱麗莉
附錄本判決論罪科刑法條：
刑法第325條第1項
意圖為自己或第三人不法之所有，而搶奪他人之動產者，處6 月
以上 5 年以下有期徒刑。
